【裁判字號】    98,易,280
【裁判日期】    980709
【裁判案由】    竊盜
【裁判全文】
臺灣基隆地方法院刑事判決               98年度易字第280號
公  訴  人  臺灣基隆地方法院檢察署檢察官
被      告  乙○○
上列被告因竊盜案件，經檢察官提起公訴（98年度偵緝字第23號
），本院判決如下：
    主  文
乙○○無罪。
    理  由
一、公訴意旨略以：被告乙○○意圖為自己不法之所有，於民國
    97年8月29日上午9時30分許，駕駛車牌號碼AD─6345號自小
    客車，行經臺北縣瑞芳鎮○○路340號附近後停車，並下車
    隨機尋找屋內無人之住家；嗣見臺北縣瑞芳鎮○○路333 號
    5樓無人在內，即以不詳工具撬開門鎖後，進入屋內竊取被
    害人丙○○所有之現金新臺幣（下同）3,000元、金手鍊2條
    共重1兩8錢、金項鍊4條共重3兩、神像金牌4面共重2錢，總
    計價值為147,000元得手後旋即逃逸。嗣被害人丙○○於同
    日下午1時20分許返家，發現遭竊而報警查獲上情，因認被
    告涉犯刑法第320條第1項之竊盜罪嫌云云。
二、本件公訴意旨認被告乙○○涉有刑法第320條第1項之竊盜罪
    嫌，無非以告訴人丙○○於警詢、檢察官偵查時之指訴、監
    視器錄影畫面翻拍照片、台北縣政府警察局瑞芳分局98年4
    月25日北縣警瑞刑字第0980008349號函，為其論罪依據。訊
    之被告固承認於起訴書所載時、地與伴侶到附近的地下室做
    愛，然堅詞否認有何竊盜犯行，辯稱：監視錄影畫面所拍到
    自小客車的後方放置是伊的衣物與雨傘，伊沒有侵入他人住
    宅，也沒有拿別人的東西云云。
三、按犯罪事實應依證據認定之，無證據不得認定犯罪事實；又
    不能證明被告犯罪或其行為不罰者，應諭知無罪之判決，刑
    事訟訴法第154條第2項、第301條第1項分別定有明文。次按
    認定不利於被告之事實，須依積極證據，苟積極證據不足為
    不利於被告事實之認定時，被告之抗辯或反證縱屬虛偽，仍
    不能以此資為積極證據應予採信之理由，即應為有利於被告
    之認定，更不必有何有利之證據；且認定犯罪事實所憑之證
    據，無論直接或間接證據，其為訴訟上之證明，須達於通常
    一般之人均不致有懷疑，而得確信其為真實之程度者，始得
    據為有罪之認定，倘其證明尚未達到此一程度，而有合理之
    懷疑存在時，尚難為有罪之認定基礎（最高法院30年上字第
    482號、第816號、76年台上字第4986號判例參照）。
四、程序方面：
(一)、法院組織：
    按除簡式審判程序、簡易程序及刑事訴訟法第376條第1款、
    第2 款所列之罪之案件外，第一審應行合議審判，刑事訴訟
    法第284條之1定有明文，本件被告乙○○所犯為刑法第320
    條第1項之竊盜罪，係屬刑事訴訟法第376條第2款所列之罪
    ，是本院依上開規定獨任進行審判程序。
(二)、證據能力：
    按被告以外之人於審判外之言詞或書面陳述，除法律有規定
    者外，不得作為證據，刑事訴訟法第159 條第1 項固有明文
    。惟被告以外之人於審判外之陳述，經當事人於審判程序同
    意作為證據，法院審酌該言詞陳述或書面陳述作成時之情況
    ，認為適當者，亦得為證據；當事人、代理人或辯護人於法
    院調查證據時，知有上開刑事訴訟法第159 條第1 項不得為
    證據之情形，而未於言詞辯論終結前聲明異議者，視為有前
    項之同意，刑事訴訟法第159 條之5 亦有明文。查起訴書所
    列舉之各項證據，經本院於審判程序提示予被告乙○○，並
    告以內容要旨，被告、檢察官均表示無意見，且未聲明異議
    ，本院審酌相關言詞陳述或書面陳述作成時之情況，認為適
    當，依前揭法條意旨，均得援為本案證據，應先敘明。
五、經查：
(一)、證人丙○○於本院審理時證稱：「我們的地下停車場有電
    動門，車子要下去要有遙控器才能開電動門，一般外車是無
    法隨意進出，除非住戶幫忙開門，當天約10點多，有一輛車
    停在我家大門旁的空地上，駕駛下車鬼祟祟的觀察，後來還
    進入我家1樓的大門，差不多幾分鐘後，我有看到人出來，
    車子移到50公尺外路邊停車場，後來那個人還有走回來進入
    我家1樓的大門進入，進去後有一段時間，後來看到那個人
    還背了個小包包從1樓的大門出來，並往他停車的位置走，
    警察問我認不認識這個人，我說不認識，我家公寓的地下停
    車場，是從345號的地方才能進入地下停車場，我說的那個
    人沒有開車進入我家的地下停車場，我看到他開往我家上面
    50公尺處的小停車場，98年度偵緝字第23號卷第37頁編號
    、照片，是我家1樓旁邊的空地，同卷第38頁編號、
    照片，是我家旁邊的空地，編號我不知道」等語。是以依
    證人所述，該地下室停車場，一般外車是無法隨意進出，而
    證人即被害人丙○○住處為逢甲路333號5樓，因此進入被害
    人住處，應係從該住處1樓大門進入，而偵卷編號、照
    片，被告供稱係本人無誤，編號、照片並非本人，而編
    號、之照片，依其外觀、穿著、長相應係被告本人無誤
    ，然依證人丙○○所證述，其位置並非其住處333號1樓前的
    位置，是其家1樓旁邊的空地，是以並無積極證據足資證明
    ，被告有從333號1樓出入口進入被害人住處。
(二)、又從98年度偵緝字第23號卷內監視器所拍錄之編號的照片
    ，雖可清晰看出係被告所駕駛之車牌號碼AD─6345號自小客
    車，後窗位置放置一些物品，被告供稱係放置其衣物與雨傘
    ，而從照片以觀，並無法明顯看出係被害人所失竊之物品，
    況以被害人所失竊係現金、金手鍊、金項鍊、神像金牌之類
    物品，實難以拍攝照片所顯示畫面之物品劃上等號。
(三)、現場採集之指紋乙枚，經送鑑結果，排除被害人丙○○指紋
    後，經輸入電腦析鑑結果，並未發現相符者，亦即未發現有
    被告之指紋，此有97年10月6日刑紋字第0970147452號內政
    部警政署刑事警察局鑑驗書在卷可參；又依台北縣政府警察
    局瑞芳分局98年4月25日北縣警瑞刑字第0980008349號函，
    監視器錄影畫面，並未拍攝到被告離開之畫面，而警方查訪
    逢甲路333號2、3、4樓住戶劉柏緯、范主和、簡金興等人，
    均沒有見過被告，此有台北縣政府警察瑞芳分局瑞芳派出所
    查訪紀錄表可參。
(四)、綜上所述，被告被訴竊盜罪嫌尚屬不能證明。此外，復查無
    其他積極證據足資認定被告有何竊盜之犯行，揆諸揭法條規
    定及判例意旨，依法應為被告無罪之諭知。
六、據上論斷，應依刑事訴訟法第284條之1、第301條第1項，判
    決如主文。
本案經檢察官甲○○到庭執行職務。
中    華    民    國    98    年    7     月    9     日
                  刑事第二庭法  官  陳伯厚
以上正本證明與原本無異。
如不服本判決應於收受送達後10日內向本院提出上訴書狀，並應
敘述具體理由；其未敘述上訴理由者，應於上訴期間屆滿後20日
內向本院補提理由書 (均須按他造當事人之人數附繕本) 「切勿
逕送上級法院」。
中    華    民    國    98    年    7     月    9     日
                            書記官  王惠萍


司法院資訊處製作；財團法人民間司法改革基金會備份。
